【裁判字號】    99,上訴,891
【裁判日期】    991109
【裁判案由】    毒品危害防制條例
【裁判全文】
臺灣高等法院臺南分院刑事判決         99年度上訴字第891號
上  訴  人
即  被  告  甲○○
選任辯護人
即扶助律師  邱創典律師
上列上訴人因毒品危害防制條例案件，不服臺灣嘉義地方法院99
年度訴字第524號中華民國99年8月31日第一審判決（起訴案號：
臺灣嘉義地方法院檢察署99年度偵緝字第 277號），提起上訴，
本院判決如下：
    主  文
原判決關於甲○○犯如附表一、二所示之罪及定應執行刑部分均
撤銷。
甲○○犯如附表一、二所示之販賣第一、二級毒品罪，各處如附
表一、二所示之宣告刑及各如附表一、二所示之沒收。
其他上訴駁回（即如附表三所示之罪部分）。
甲○○上揭第二項撤銷改判所各處之刑（即附表一、二所示之宣
告刑）與第三項上訴駁回所各處之刑（即附表三所示之宣告刑）
，應執行有期徒刑拾壹年，如附表一、二、三所示之多數沒收，
併執行之。
    事  實
一、甲○○明知海洛因為毒品危害防制條例第2條第2項第 1款所
    列管之第一級毒品，非經許可不得持有、販賣，竟基於販賣
    第一級毒品海洛因以營利之犯意，以其所有之行動電話門號
    0000000000號為聯絡工具，由欲購買毒品者於附表一所載之
    時間前，先以撥打上開電話聯絡約定交易時間、地點、毒品
    數量價格等事宜後，甲○○及購毒者隨即前往約定地點，由
    甲○○親自前來交付海洛因及收取價金而完成交易行為。甲
    ○○以上開方式，於附表一所載之時間及地點，販售海洛因
    予之黃勝堉二次，總計販賣海洛因所得共 1,500元（未扣案
    ），其交易之時間、地點、次數、數量、價格、所得金額及
    方式均詳如附表一所示。
二、甲○○明知甲基安非他命為毒品危害防制條例第2條第2項第
    2 款所規定之第二級毒品，非經許可不得持有、販賣，竟基
    於販賣第二級毒品甲基安非他命以營利之犯意，以其所有之
    行動電話門號0000000000號、門號0000000000號或借用其父
    所有之門號0000000000號行動電話為聯絡工具，由欲購買毒
    品者於附表二編號１及附表三所載之時間前，先以撥打上開
    電話聯絡約定交易時間、地點、毒品數量價格等事宜後，甲
    ○○及購毒者隨即前往約定地點，由甲○○親自前來交付海
    洛因及收取價金而完成交易行為。甲○○以上開方式，於附
    表二編號１及附表三所載之時間及地點，販售海洛因予林文
    媚、羅榮義、程志翔及蔡思怡等人，總計販賣甲基安非他命
    所得共34,000元（未扣案），其交易之時間、地點、次數、
    數量、價格、所得金額及方式均詳如附表二編號１及附表三
    所示。
三、甲○○另與乙○○基於共同販賣第二級毒品甲基安非他命賺
    取差額營利之犯意聯絡，由乙○○提供甲基安非他命販售牟
    利，林文媚於附表二編號2、3所示之時間前，先撥打甲○○
    所有之門號0000000000號行動電話聯絡約定交易時間、地點
    、毒品數量價格等事宜後，隨即由甲○○及乙○○在約定地
    點，交付海洛因予林文媚，並收取價金而完成交易行為，於
    附表二編號2、3所示之時間及地點共同販售甲基安非他命予
    林文媚二次，總計販賣甲基安非他命所得共14,500元（未扣
    案），其交易之時間、地點、次數、數量、價格、所得金額
    及方式均詳如附表二編號2、3所示。嗣於民國（下同）99年
    2月10日14時5分許，為警持拘票在嘉義市○區○○街36之26
    號5樓6拘獲乙○○，並扣得其所有供販賣甲基安非他命所用
    或預備所用之如附表四編號1至5所示之甲基安非他命及物品
    。
四、案經嘉義縣警察局移送臺灣嘉義地方法院檢察署檢察官偵查
    起訴。
    理  由
壹、關於證據能力方面
一、按被告以外之人於審判外之陳述，雖不符前四條之規定，而
    經當事人同意於審判程序作為證據，法院審酌該言詞陳述或
    書面陳述作成時之情況，認為適當者，亦得為證據，刑事訴
    訟法第159條之5定有明文。
二、查本件被告犯罪事實之證據方法（包括本案及另案本院99年
    度上訴字第 518號被告乙○○違反毒品危害防制條例案卷內
    之證據），經本院準備程序及審判期日提示予檢察官、被告
    及辯護人，均表示對於證據能力無意見，同意列為證據（本
    院卷第53、64頁）。
三、又查，本件證人黃勝堉、林文媚、羅榮義、程志翔、蔡思怡
    、乙○○等人於警詢之證述，經其等同意後始接受訊問，且
    經警方先訊問相關案情，由其等一一陳述後，始經記載於偵
    訊筆錄之中，嗣經閱覽筆錄無訛，再按捺指印所制作完成，
    全程並經錄音存證等情，足見警詢筆錄確係本於其等之陳述
    內容所制作，且符合取證之合法程序，是認上開證人於警詢
    中所為之供述證據，依其等作成時之情況，應為適當者，且
    為證明犯罪事實所必要，自得採為證據。
四、再按被告以外之人於偵查中向檢察官所為之陳述，除顯有不
    可信之情況者外，得為證據，刑事訴訟法第159條之1第 2項
    定有明文。查證人黃勝堉、林文媚、羅榮義、程志翔、蔡思
    怡等人於檢察官偵訊中所為之陳述，係以證人之身分具結作
    證，而因檢察官與法官同為司法官，衡諸實務運作，檢察官
    實施刑事偵查程序，應能恪遵法定程序之要求，未有違法取
    供之情事，符合取證之合法程序，亦無所謂「顯有不可信」
    之情形，故上開證詞雖於審判外所為，然應為傳聞證據之例
    外，具有證據能力。
五、另按通訊監察之錄音、錄影，其所錄取之聲音或畫面，既係
    憑機械力拍錄，未經人為操控，該錄音、錄影經依刑事訴訟
    法第165條之1第 2項規定之調查程序後，固有證據能力。至
    通訊監察之監聽譯文如係被告以外之人之司法警察（官）監
    聽人員，於審判外將監聽所得資料以現譯方式整理後予以記
    錄而得，則本質上屬於被告以外之人於審判外之書面陳述，
    為傳聞證據，依刑事訴訟法第159條第1項規定，除法律有規
    定者外，不得作為證據。本件被告門號0000000000號、門號
    0000000000號行動電話之通訊監察譯文，係於本於臺灣嘉義
    地方法院檢察署檢察官聲請臺灣嘉義地方法院法官核發之通
    訊監察書而所為之監聽錄音，有臺灣嘉義地方法院98年度聲
    監字第 496號及99年聲監續字第23號通訊監察書及譯文附卷
    可稽（警卷47至63頁及第79至84頁），並由警方人員將監聽
    所得資料以現譯方式整理後予以記錄，並為被告所不爭執其
    內容，足見確係本於其等之電話錄音內容所制作，且符合取
    證之合法程序，是認上開通訊監察譯文，依其作成時之情況
    ，應為適當，並經檢察官、被告及辯護人同意列為本案證據
    ，自得採為證據。
六、綜上所述，本院審酌上開證據製作時之情況，並無違法不當
    之情事，其證據之取得過程亦無瑕疵，認為以之作為證據應
    屬適當，與本案待證事實間復具有關連性，並經檢察官、被
    告及辯護人均表示同意列為證據，揆諸前開規定，應認該等
    供述證據符合傳聞證據之例外，自屬具有證據能力。
貳、認定犯罪事實所憑之證據及理由
一、訊據上訴人即被告甲○○坦白承認於附表一、二、三所示之
    時間及地點，販賣第一級毒品海洛因及第二級毒品甲基安非
    他命予附表一、二、三所示之證人黃勝堉、林文媚、羅榮義
    、程志翔及蔡思怡等人，得款共50,000元，經核證人黃勝堉
    、林文媚、羅榮義、蔡思怡及程志翔等人所指證之購毒情節
    相符（見警卷第1頁至第41頁 ，偵卷第12頁至第17頁，偵緝
    卷第6頁至第8頁、第16頁背面至第18頁、第19頁背面至第20
    頁背面、第22頁至第24頁、第38頁至第39頁）。
二、又查，被告所有之門號0000000000號、門號0000000000號行
    動電話與證人黃勝堉之通訊監察譯文，經質之證人黃勝堉：
    「（問：99年1月4日上午11時，你以0000000000號行動電話
    撥打被告之0000000000號給甲○○（綽號：眼鏡），Ａ：你
    要幾天？Ｂ：什麼幾天？Ａ：要多少？Ｂ： 1天。Ａ：一樣
    在那裡等。Ｂ：喔好好。是否為你向他購買海洛因毒品之通
    話內容？當天購買多少價格、數量之毒品？於何處交易？）
    一天代表海洛因一千元新台幣（以下同）。當天向甲○○購
    買一千元海論因一小包。在中埔鄉世新有線電視旁邊完成交
    易。」、「（問：警方監聽譯文表99年1月19日下午4時15分
    39秒你以0000000000行動電話撥打0000000000號給甲○○綽
    號：眼鏡，內容為：Ｂ那個可以5百嗎？Ａ可。Ｂ喔喔6百。
    Ａ外面好不好。Ｂ十字路口？喔喔裡面那裡？Ａ對。是否為
    你向他購買海洛因毒品之通話內容？當天購買多少價格、數
    量之毒品？）對。當天購買5百元海洛因，數量1小包。在中
    埔鄉世新有線電視旁邊伊條小路與司同公路（往興化部方向
    ）交易完成。」等語（警卷第20、21頁），則上開證人黃勝
    堉所指證向被告購買海洛因之情節與通訊監察譯文所示內容
    相符。足見，被告如附表一所示之販賣海洛因予黃勝堉之犯
    行，應與事實相合。
三、再參以，被告所有之門號0000000000號行動電話與證人羅榮
    義等人之通訊監察譯文，經核上開證人羅榮義等人所指證向
    被告購買甲基安非他命之情節與通訊監察譯文所示內容相符
    。再參以，上開證人均為經常性之毒品施用者，業據其等證
    述在卷，亦與其等指證向被告購買甲基安非他命以施用之情
    節相符。綜參以上各情，證人即如附表一、二、三所示之購
    毒者黃勝堉、林文媚、羅榮義、蔡思怡及程志翔等人之指證
    ，基上述各項證據綜合判斷，並無重大矛盾瑕疵，亦未違背
    經驗法則與論理法則，並經有前述補強證據，足資擔保其等
    指證被告販賣第一級毒品海洛因或第二級毒甲基安非他命之
    犯罪情節非屬虛構，能予保障其指證被告犯罪事實之真實性
    ，應堪採信。
四、此外，被告如附表二編號2、3所示與乙○○共同販賣甲基安
    非他命予林文媚之事實，並經證人即共犯乙○○於另案被訴
    違反毒品危害防制條例案卷（本院 99年度上訴字第 518號）
    供認明確，復有乙○○所有供販賣甲基安非他命所用或預備
    所用之如附表四編號1至4所示之甲基安非他命及物品扣押在
    該案可資佐證，而上開另案扣押如附表四編號１之透明結晶
    六包，經鑑驗結果確均含有甲基安非他命成分（數量詳如附
    表四編號１所示），有行政院衛生署草屯療養院99年 3月18
    日草療鑑字第0990300108號鑑定書各一份在卷可資佐證（見
    上開刑事卷一審卷第46、47頁）。並經本院調閱上開刑事案
    卷查明屬實。
五、按刑事訴訟法第156條第2項固規定被告之自白，不得作為有
    罪判決之唯一證據，仍應調查其他必要之證據，以察其是否
    與事實相符。其立法旨意乃在防範被告自白之虛擬致與真實
    不符，故對自白在證據上之價值加以限制，明定須藉補強證
    據以擔保其真實性。經查，被告於檢察官偵查、原審及及本
    院審理時均迭次坦白承認上開販賣第一級毒品海洛因之犯行
    ，且就販賣交易時地、方法、次數、價格及方式等情節均能
    一一供述甚詳，其於法院審理時，向法官為相同之陳述，則
    前開自白任意陳述之信用性已受確定保障之情況下所作成，
    被告自白應無係被告虛擬致與真實不符之虞，故對前開自白
    在證據價值之判斷已無再加以限制之必要，應認被告之前開
    自白，其可信度甚高，堪信與事實相合。此外，復查有證人
    即如附表一、二、三所示之購毒者黃勝堉、林文媚、羅榮義
    、蔡思怡及程志翔等人所指證，與共犯被告乙○○之供認指
    證情節，又與被告之自白及前揭通訊監察通聯譯文紀錄情形
    相符。綜合上開各項證據，足資擔保被告自白之真實性，是
    綜參上開補強證據亦已足資證明被告於審理中所為之任意性
    自白，應具有相當程度之真實性，而確信被告前述自白如附
    表一、二、三所示之犯罪事實確屬真實，是被告如附表一所
    示之販賣海洛因犯行，如附表二、三所示之販賣甲基安非他
    命犯行，洵堪認定。
六、又按販賣毒品之所謂販賣行為，係行為人基於營利之目的，
    而販入或賣出毒品而言，販賣毒品者，其主觀上須有營利之
    意圖，且客觀上有販賣之行為，即足構成，至於實際上是否
    已經獲利，則非所問，即於有償讓與他人之初，係基於營利
    之意思，並著手實施，而因故無法高於購入之原價出售，最
    後不得不以原價或低於原價讓與他人時，仍屬販賣行為，必
    始終無營利之意思，以原價或低於原價有償讓與他人，方難
    謂為販賣行為，而僅得以轉讓罪論處（最高法院93年度臺上
    字第1651號、94年度臺上字第5317號判決意旨分別參照）。
    次按海洛因係毒品危害防制條例第2條第 1項第1款所定之第
    一級毒品，物稀價昂，其持有販賣者，政府查緝甚嚴，苟非
    有利可圖，當不願甘冒法律制裁之風險，而予販賣；又按販
    賣毒品乃違法行為，非可公然為之，亦無公定價格，容易分
    裝並增減份量，而每次買賣之價量，輒因買賣雙方關係之深
    淺、資力、需求量及對行情之認知、來源是否充裕、查緝是
    否嚴緊、購買者被查獲時供出購買對象之風險評估等因素，
    而異其標準，非可一概而論，而販賣安非他命之利得，除被
    告坦承犯行或價量俱臻明確外，委難察得實情，販賣之人從
    價差或量差中牟利之方式雖異，其意圖營利之販賣行為則同
    一，職是之故，即使未經查得實際販賣之利得，但除非別有
    事證，足認係按同一價量委買或轉售，確未牟利外，尚難執
    此遽認非法販賣之證據有所未足，而諉無營利之意思，或阻
    卻販賣犯行之追訴（最高法院87年台上字第3164號判決參照
    ）。查被告與證人黃勝堉、林文媚、羅榮義、蔡思怡及程志
    翔等人並無深交等情，倘非有利可圖，被告絕無平白甘冒被
    查緝重罰之高度風險，而單純代他人購買毒品之理，是其販
    入之價格當較其出售之價格為低，而有從中賺取買賣價差牟
    利之意圖及事實，應可認定。又參以，證人林文媚並證稱：
    我向甲○○購買甲基安非他命1包7,000元，但因他親自送到
    台中加500元等語（警卷第3頁），可見被告販售毒品，應有
    從中賺取利潤而牟利至明。另佐以，海洛因及甲基安非他命
    均物稀價貴，甲○○豈有將其花費金錢不易購得之海洛因或
    甲基安非他命，分文未賺取而以原價出售予證人林文媚等人
    ，益徵被告販售予附表一、二、三所示之證人，並從價差或
    量差中賺取利潤而牟利，是被告有販賣毒品海洛因及甲基安
    非他命藉以營利之意圖，足堪認定。
七、至被告之辯護人雖曾具狀聲請本院傳訊證人林文媚，以證明
    附表二編號2、3之交易，係由乙○○為之，被告並未參與云
    云，然被告於本院審理時已不否認附表二編號2、3之交易，
    係由被告與乙○○共同販賣甲基安非他命予林文媚之事實，
    被告之辯護人亦捨棄傳訊證人林文媚（本院卷第62頁），而
    本院審之證人林文媚於警詢及檢察官偵查時經具結所為之證
    述內容，既為被告所不爭執，並同意為證據，則依其上開證
    述內容，就本案之犯罪構成事實已證述綦詳，又本件已事證
    明確，其是否再為證言，亦與本件事實之認定已無影響，自
    毋庸再予傳訊之必要，附此說明。
八、綜上所述，被告如附表一所示之販賣第一級毒品海洛因之犯
    行；如附表二、三所示之販賣第二級毒品甲基安非他命之犯
    行，事證明確，均堪認定，應依法論科。
參、論罪科刑之理由
一、查海洛因、甲基安非他命分別為毒品危害防制條例第2條第2
    項第1款、第2款所定之第一級、第二級毒品，核被告如附表
    一所為，係犯毒品危害防制條例第4條第1項之販賣第一級毒
    品罪；如附表二、三所為，係犯同條例第4條第2項之販賣第
    二級毒品罪。
  (一)被告持有海洛因、甲基安非他命之低度行為，為販賣之高度
    行為所吸收，均不另論罪。
  (二)被告與乙○○就附表二編號2、3所示之犯行，有犯意聯絡及
    行為分擔，為共同正犯。
二、又按刑法上所謂集合犯係指立法者所制定之犯罪構成要件中
    ，本就預定有數個同種類之行為將反覆實行之犯罪而言，是
    將各自實現犯罪構成要件之多數行為，解釋為集合犯，而論
    以一罪，對於集合犯之解釋，須符合立法者之意向。再依刑
    法第56條修正理由之說明，謂「對繼續犯同一罪名之罪者，
    均適用連續犯之規定論處，不無鼓勵犯罪之嫌，亦使國家刑
    罰權之行使發生不合理之現象。」、「基於連續犯原為數罪
    之本質及刑罰公平原則之考量，爰刪除有關連續犯之規定」
    等語，即係將本應各自獨立評價之數罪，回歸本來就應賦予
    複數法律效果之原貌。因此，就刑法修正施行後多次販賣毒
    品之犯行，採一罪一罰，始符合立法本旨（最高法院 96 年
    度第九次刑庭會議決議意旨參照）。再按集合犯之判斷，客
    觀上應斟酌法律規範之本來意涵、實現該犯罪目的之必要手
    段、社會生活經驗中該犯罪必然反覆實行之常態及社會通念
    等；主觀上則視其反覆實施之行為是否出於行為人之單一犯
    意，並秉持刑罰公平，加以判斷之。稽以行為人販賣毒品之
    原因，不一而足，其多次販賣毒品之行為，未必皆出於行為
    人之一個犯意決定；且觀諸毒品危害防制條例第 4條販賣毒
    品之構成要件文義，實無從憑以認定立法者本即預定該犯罪
    之本質，必有數個同種類行為而反覆實行之集合犯行，故販
    賣毒品罪，難認係集合犯。本件被告涉犯附表一各次販賣第
    一級毒品行為，及附表二、三各次販賣第二級毒品行為，其
    販賣之對象、地點不盡相同，各次販賣之時間均係前次行為
    完畢後始再為之，且依上開證人之證述及卷附通訊監察譯文
    ，可知購買毒品者多係先行與被告電話聯繫，約定交易之毒
    品種類、金額、時間、地點後，再為交易行為，足見各次犯
    行並非於同時同地或密切接近之時地實施，各行為之獨立性
    亦非極為薄弱，依一般社會健全觀念，在時間差距上，尚非
    難以強行分開，在刑法評價上，不宜以視為數個舉動之接續
    施行，合為包括之一行為予以評價，承前說明，即難認立法
    者就所制定之犯罪構成要件中，本即預定有數個同種類之販
    賣毒品行為將反覆實行，不能論以集合犯，且其時間乃各自
    分散在98年9月至99年1月日長達近四、五月之久，益見其時
    間並非緊密，販毒之對象亦各異，亦難謂為接續犯。是以，
    附表一、二、三所示之各次犯行，犯意各別，行為互殊，應
    予分論併罰。公訴意旨認被告所犯販賣第一級毒品、販賣第
    二級毒品罪，各係基於接續犯意而為，容有誤會。
三、再按修正後毒品危害防制條例第17條第 2項規定：「犯第四
    條至第八條之罪於偵查及審判中均自白者，減輕其刑。」係
    指偵查及審判中均有自白犯罪而言，故僅須被告於偵、審中
    均曾經自白，即得認有該條項之適用，不以始終承認為必要
    。所稱偵查中之自白，包含向有偵查犯罪職權之司法警察（
    官）自白，以及偵查中檢察官向法院聲請羈押，於法官訊問
    時所為之自白。又自白乃對自己之犯罪事實全部或主要部分
    為肯定供述之謂，且非以其係有罪之肯定為必要，縱時日、
    處所、行為態樣等非構成犯罪事實之要素略有不符，或另有
    阻卻違法、阻卻責任事由存在之主張，亦不影響其為自白（
    最高法院99年度台上字第4962號判決意旨參照）。查被告於
    99年 6月18日經臺灣嘉義地方法院檢察署通緝到案後，內勤
    檢察官訊問時雖否認犯行，然當日經檢察官向原審法院聲請
    羈押法官訊問時，訊之有無販賣海洛因及甲基安非他命予證
    人黃勝堉、林文媚、羅榮義、蔡思怡及程志翔等人？被告即
    坦白承認確有販賣及交付安非他命或海洛因給林文媚、黃勝
    堉、程志翔、羅榮義等人之事實，雖辯稱其係依乙○○之指
    示為之云云（原審聲羈卷第13頁），但被告既就移送事實所
    記載之每次販賣海洛因及甲基安非他命犯罪事實均予以全部
    承認，且被告於原審及本院審理時並迭次坦白承認，並就附
    表一所示之販賣第一級毒品及附表二、三所示之販賣第二級
    毒之犯罪事實一一確認犯行無訛，足見被告就本件販賣第一
    級毒品及第二級毒品之構成犯罪要件之事實，於偵查及法院
    審理中坦白承認，則是否因受乙○○指示為之而與之是否成
    立共同正犯之辯解，並不影響其自白之效力。基上所述，被
    告於偵查及審判中均自白犯行，被告如附表一、二、三所示
    之各次販賣毒品犯行，自依得毒品危害防制條例第17條第 2
    項之規定分別減輕其刑。
四、被告之辯護人辯護以：被告坦承犯行，其販賣金額不高，次
    數不多，請依刑法第59條酌減其刑等語。本院審之：
  (一)按刑法第59條規定，犯罪之情狀可憫恕者，得酌量減輕其刑
    ，同法第57條規定，科刑時應審酌一切情狀，尤應注意左列
    事項（共十款）為科刑重輕之標準，兩條適用上固有區別，
    惟所謂「犯罪之情狀」與「一切情形」云云，並非有截然不
    同之領域，於裁判上酌減其刑時，應就犯罪一切情狀（包括
    第57條所列舉之十款事項），予以全盤考量，審酌其犯罪有
    無可憫恕之事由（即判例所稱有特殊之原因與環境等等，在
    客觀上足以引起一般同情，以及宣告法定低度刑，是否猶嫌
    過重），以為判斷。故適用第59條酌量減輕其刑時，並不排
    除第57條所列舉十款事由之審酌，惟其程度應達於確可憫恕
    ，始可予以酌減，有最高法院70年度第六次刑事庭會議決議
    可參。第以販賣第一級毒品罪之法定刑為「死刑或無期徒刑
    ；處無期徒刑者，得併科新台幣一千萬元以下罰金」，然同
    為販賣第一級毒品之人，其原因動機不一，犯罪情節未必盡
    同，或有大盤毒梟者，亦有中、小盤之分，甚或僅止於吸毒
    者友儕間為求互通有無之有償轉讓者亦有之，其販賣行為所
    造成危害社會之程度自屬有異，法律科處此類犯罪，所設之
    法定最低本刑卻同為「無期徒刑，得併科新台幣一千萬元以
    下罰金」，不可謂不重。於此情形，倘依其情狀處以有期徒
    刑，即足以懲儆，並可達防衛社會之目的者，自非不可依客
    觀之犯行與主觀之惡性二者加以考量其情狀，是否有可憫恕
    之處，適用刑法第59條之規定酌量減輕其刑，期使個案裁判
    之量刑，能斟酌至當，符合比例原則。再按刑事審判旨在實
    現刑罰權之分配的正義，故法院對有罪被告之科刑，應符合
    罪刑相當之原則，使輕重得宜，罰當其罪，以契合社會之法
    律感情，此所以刑法第57條明定科刑時應審酌一切情狀，尤
    應注意該條所列10款事項以為科刑輕重之標準，並於同法第
    59條賦予法院（法官）以裁量權，如認「犯罪之情狀可憫恕
    者，得酌量減輕其刑」，俾使法院就個案之量刑，能斟酌至
    當（最高法院96年度台上字第1043號及86年度台上字第5313
    號判決意旨分別參照）。復參酌釋字第 263號解釋，若不分
    犯罪情況及結果如何，概以死刑、無期徒刑為法定刑，立法
    甚嚴，若有情輕法重之情，裁判時本有刑法第59條酌量減輕
    其刑之適用，足以免過嚴之刑，與憲法尚無牴觸。是若有情
    輕法重，及刑法第59條所規定之情，對被告所犯之罪酌量減
    輕其刑，自為法之所許。
  (二)查被告販賣第一級毒品海洛因之犯行，雖於法有違，應予處
    罰，惟本件被告販賣海洛因之對象僅限於黃勝堉一人，販賣
    次數僅二次，其販賣海洛因之所得亦僅 1,500元，有別於一
    般刻意販賣毒品者，更與大盤或中盤毒梟有別，是被告之惡
    性及犯罪情節，實與長期販賣毒品之販毒者迥異，顯見其本
    件犯罪之情節尚屬輕微，尚非不可憫恕，而被告所犯販賣第
    一級毒品罪之法定刑為「死刑或無期徒刑」之重典，而以前
    述被告觸犯本罪之原因背景、具體犯罪情節及其主觀惡性等
    情狀，在縱處以經依毒品危害防制條例第17條第 2項之規定
    減其刑後之法定最低度刑，仍嫌過苛，在客觀上足以引起一
    般人之同情，顯有情輕法重之情，而犯罪情狀堪可憫恕，是
    依其情狀處以較其法定最低度以下之刑，始符量刑之平允。
    本院參酌以上各情，依被告之上開販賣海洛因情節及犯罪環
    境原因、動機背景等客觀情節，其惡性不大且危害社會程度
    亦非重大，亦非以宣告最低刑度不足懲儆，認如科以本罪經
    依毒品危害防制條例第17條第 2項之規定減其刑後之法定最
    低度刑（即有期徒刑十五年），仍嫌過苛，在客觀上足以引
    起一般之最低刑度，顯屬情輕法重，在客觀上足以引起社會
    一般人之同情，且基於罪刑相當及刑罰公平比例原則，亦嫌
    過重，是認就被告如附表一所示之販賣第一級毒品之二次犯
    行，應均依刑法第59條之規定，分別予以酌減其刑，並遞減
    之。
  (三)至被告就附表所示販賣第二級毒品犯行，於偵查及審判中均
    自白犯行，得適用修正後毒品危害防制條例第17條第 2項之
    規定減輕其刑後，就其販賣第二級毒品犯行，其法定最低度
    刑已由原來之七年以上有期徒刑可減至三年六月以上有期徒
    刑。是以，必其犯罪之情狀可憫恕，認為如量處上開法定最
    低度刑三年六月，猶嫌過重時，始得再依刑法第59條規定酌
    減其刑，況且，單純犯罪情節輕微、犯人之犯罪動機、品行
    、素行、犯罪後態度等情狀，僅可為法定刑內從輕科刑之標
    準，非可執為酌減其刑之理由，是被告雖坦承犯行，勇於認
    錯承擔罪責，態度可取，但就被告販賣甲基安非他命之次數
    多達十三次，且金額亦有多次為 7,000元、7,500元及4,500
    元，其犯罪情節難謂輕微，且依犯罪當時並無特殊之原因與
    環境，在客觀上足以引起一般同情，而顯然可憫之情狀，再
    者，本罪其法定最低度刑既已由原來之七年以上有期徒刑可
    減至三年六月以上有期徒刑，是就被告如附表二、三所示犯
    行，量處法定最低度刑三年六月以上，並無過重之情形，是
    被告之辯護人請求該部分犯行再依刑法第59條酌減其刑云云
    ，於法尚非有據，自不可採。
五、另按犯毒品危害防制條例第 4條第1項、第2項之販賣第一級
    、第二級毒品罪，供出毒品來源，因而破獲者，依同條例第
    17條第 1項規定得減輕其刑之規定。其所稱「供出毒品來源
    ，因而查獲其他正犯或共犯者」，係指被告供出毒品來源之
    有關資料，諸如前手之姓名、年籍、住居所、或其他足資辨
    別之特徵等，使調查或偵查犯罪之公務員因而對之發動調查
    或偵查並查獲者而言。申言之，被告之「供出毒品來源」，
    與調查或偵查犯罪之公務員對之發動調查或偵查並進而查獲
    之間，論理上須具有先後且相當的因果關係，非謂被告一有
    「自白」、「指認」毒品來源之人，而查獲在後，即得依上
    開規定予以減刑。若被告供出毒品來源者之前，調查或偵查
    犯罪之公務員已有確切之證據，足以合理之懷疑被告所供販
    賣毒品來源之人，則嗣後之查獲與被告之「供出毒品來源」
    間，即欠缺先後且相當的因果關係，自不得適用上開規定予
    以減刑。本件被告雖於99 年6月18日偵查時供稱毒品來源係
    乙○○，然乙○○早經檢警鎖定而依法實施通訊監察，並於
    99年2月10日拘提乙○○而破獲，經檢察官於99年3月20日起
    訴後，由原審法院於99年4月30日以99年度訴字第230號及本
    院於99年10月13日以99年度上訴字第 518號判決乙○○販賣
    第一級、第二級毒品等罪刑在案，有上開刑事案卷可參；嗣
    檢警再據乙○○、證人黃勝堉、林文媚等人之指述查獲被告
    之情，有證人乙○○、黃勝堉、林文媚之警詢筆錄、林文媚
    之偵訊筆錄各 1份在卷可憑（見警卷第15頁至第16頁，偵緝
    卷第23頁、第13頁至第15頁、第17頁），顯然檢警係據乙○
    ○等人之供述查獲被告，並無再依被告經警查獲後之供述查
    獲乙○○之情事，被告自無毒品危害防制條例第17條第 1項
    減輕或免除其刑規定之適用，併予敘明。
肆、維持原判及撤銷改判之理由
一、上訴駁回部分（即附表三所示之販賣第二級毒品罪部分）
  (一)原審就被告如附表三所示之販賣第二級毒品犯行部分，認被
    告罪證明確，因而適用毒品危害防制條例第4條第2項、第17
    條第2項、第19條第1項之規定，並審酌被告四肢健全，竟不
    思循正途賺取金錢，反意圖牟取暴利，販賣海洛因、甲基安
    非他命與他人之犯罪動機、目的；大部分均以行動電話聯絡
    後約定地點交易毒品之犯罪手段；之前從事天然瓦斯相關工
    作，尚有一點積蓄，未婚，有一女友，女友已懷身孕之生活
    狀況；有搶奪、竊盜、詐欺等前科紀錄之素行；國中畢業之
    教育程度；所販賣販賣甲基安非他命之次數，數量均非鉅，
    販賣毒品戕害國人健康惡性非輕之犯罪所生危害；能坦承犯
    行尚知悔悟之犯後態度等一切情狀，各量處如附表三所示之
    宣告刑，並敘明各次販賣甲基安非他命所得財物，依毒品危
    害防制條例第19條第 1項，應予沒收，如一部或全部不能沒
    收，以其財產償之，而供販毒聯絡之行動電話（如附表四編
    號6、8）依同條項應予沒收，如不能沒收，追繳其價額。
  (二)又按刑罰之量定，固屬法院自由裁量之職權行使，惟刑事審
    判之量刑，在於實現刑罰權之分配的正義，故法院對科刑判
    決之被告量刑，應符合罪刑相當原則，使罰當其罪，以契合
    人民之法律感情。此所以刑法第57條明定科刑時應審酌一切
    情狀，尤應注意該條所列各款情形，以為科刑輕重之標準。
    又刑之量定首在矯治、改善行為人反社會危險性，因此科刑
    時除應注意審酌該條第九款犯罪所生之客觀影響外，對於其
    餘依據主觀主義及防衛社會之精神所釐訂行為人主觀上之犯
    罪動機、犯罪時所受之刺激等項，仍應特別加以審酌，原判
    決審酌上情，就附表三所示之各次販賣第二級毒品犯行各量
    處如附表三所示之宣告刑，實無違一般人民之法律感情，量
    刑與被告之罪責亦未失衡，是認符合罪刑相當原則。
  (三)基上所述，本院經核原判決上開部分（即附表三所示之販賣
    第二級毒品罪），認事用法俱無不合，量刑亦稱妥適，被告
    上訴意旨就該部分以原判決量刑過重，因而指摘原判決此部
    分不當，為無理由，應予駁回，並與撤銷改判所處之刑，定
    應執行刑如主文第四項所示。
二、撤銷改判部分（即附表一所示之販賣第一級毒品罪及附表二
    所示之販賣第二級毒品罪部分）
  (一)原審依上開事證，就附表一及二所示部分，予以論罪科刑，
    固非無據，然查：
  1.按有罪之判決書應記載事實，刑事訴訟法第300條第2項定有
    明文，所謂事實不僅指犯罪之行為而言，即犯罪之時、日、
    處所、動機、目的、手段、結果與論罪科刑有關之事項，亦
    應依法認定予以明確之記載（最高法院46年台上字第1296號
    判例參照）。查依證人黃勝堉證稱：「（問：警方監聽譯文
    表99年1月19日下午4時15分39秒你以0000000000行動電話撥
    打0000000000號給甲○○綽號：眼鏡，內容為：Ｂ那個可以
    5百嗎？Ａ可。Ｂ喔喔6百。Ａ外面好不好。Ｂ十字路口？喔
    喔裡面那裡？Ａ對。是否為你向他購買海洛因毒品之通話內
    容？當天購買多少價格、數量之毒品？）對。當天購買5 百
    元海洛因，數量一小包。在中埔鄉世新有線電視旁邊伊條小
    路與司同公路（往興化部方向）交易完成。」等語（警卷第
    20、21頁），足見附表一編號２之交易販賣所得金額應為50
    0元至明，乃原判決事實欄認定該次交易金額1,000元，與事
    實不符，已有疏失。
  2.又按沒收於裁判時併宣告之，故沒收之物，應於犯罪事實中
    具體記載，方足為執行時之根據，本件上訴人偽造之支票及
    印章現在何處？是否扣押在案？原判決事實欄並未具體記載
    ，主文遽為沒收之諭知，尚嫌無據（最高法院76年度台上字
    第3927號判決參照）。原審判決就附表四編號1至5所示之物
    共犯乙○○宣告沒收，但未於事實欄記載上開物品另案扣押
    情形，以為執行時之根據，亦有疏漏。
  3.再者，本院認就被告如附表一所示之販賣第一級毒品之二次
    犯行，應有依刑法第59條之規定酌減其刑之情狀，原判決未
    予適用，亦有失允當。
  4.另附表二編號１所示犯行，其交易聯絡所使用之0000000000
    號行動電話，據被告自承：該支手機係我父親的，我工作時
    跟他借用的，後來就沒有用了，我已經還給我父親了等語（
    本院卷第67頁）。足見該支行動電話非屬被告所有，乃原判
    決予以諭知沒收，自非適法。
  (二)依上所述，被告上訴意旨以：被告坦承犯行，其販賣金額不
    高，次數不多，應依刑法第59條酌減其刑，而指摘原判決此
    部分不當，經本院審理結果，就被告附表一所示之犯行，尚
    非無據。且原判決附表二所示之犯行部分，亦有前揭可議之
    處，即屬無可維持，自應由本院將原判決此部分（即附表一
    、二所示之罪部分）予以撤銷改判。又因被告並犯附表三所
    示之罪，雖該部分之上訴無理由而經本院駁回如前，然原判
    決就附表三部分所宣告刑，並依該撤銷部分所宣告刑而定其
    應執行刑，因附表一、二所示之罪既經撤銷改判，即失所附
    麗，應併予撤銷，以期適法。
  (三)本院審酌被告前有搶奪、竊盜、詐欺等前科紀錄，素行尚非
    良好，於朋儕間漫延毒害，戕人身心，惟犯罪後能坦承犯行
    ，勇於認錯承擔罪責，態度可取，另斟酌被告販賣海洛因僅
    2次，所得合計亦僅有1,500元，販賣甲基安非他命之次數13
    次，數量均非鉅，有別於一般刻意販賣毒品者，其犯罪惡性
    較輕，暨其犯罪之動機、目的、手段、智識程度，販賣毒品
    之種類、次數、數量、時間等等一切情狀，分別量處如附表
    一、二所示之刑，以示懲儆。
  (四)沒收部分
  1.按沒收為從刑之一種，犯人供犯罪所用或供犯罪預備之物，
    雖屬共同正犯中之一人所有，但本於共同犯罪行為，應由共
    犯各負全部責任之理論，仍得對另一共同正犯科刑主文中諭
    知沒收該應沒收之物。又按查獲之第一級毒品，不問屬於犯
    人與否，均沒收銷燬之，毒品危害防制條例第18條第 1項前
    段定有明文；以營利為目的販入毒品，經多次販賣後，持有
    剩餘毒品被查獲，其各次販賣毒品行為，固應併合處罰，惟
    該持有剩餘毒品之低度行為，應僅為最後一次販賣毒品之高
    度行為所吸收，不另論罪，則就該查獲之剩餘毒品，自祇能
    於最後一次販賣毒品罪宣告沒收銷燬，不得於各次販賣毒品
    罪均一併宣告（最高法院98年度臺上字第1063號、98年度臺
    上字第738號判決可參）。查附表四編號1所示之甲基安非他
    命，屬第二級毒品，雖係共同正犯乙○○所有，仍應依毒品
    危害防制條例第18條第 1項前段規定，在被告與乙○○最後
    一次共同販賣甲基安非他命即附表二編號３項下宣告沒收銷
    燬之。至附表四編號2所示上開甲基安非他命之包裝袋6個，
    均具防止內容物裸露、逸出及潮濕功能，係共同正犯乙○○
    所有，供渠等共同販賣甲基安非他命使用之物，應依毒品危
    害防制條例第19條第1項規定，亦在附表二編號3項下宣告沒
    收。
  2.又依毒品危害防制條例第19條第 1項所規定，犯罪所用或因
    犯罪所得之物，均沒收，如全部或一部不能沒收時，追徵其
    價額或以其財產抵償之，本規定所稱「追徵其價額」者，係
    指所沒收之物為金錢以外之其他財物而無法沒收時，因其實
    際價值不確定，應追徵其價額，使其繳納與原物相當之價額
    ，並無以其財產抵償之問題，倘嗣後追徵其金錢價額，不得
    結果而須以其財產抵償者，要屬行政執行機關依強制執行之
    法律之執行問題，即無不能執行之情形，自毋庸諭知「或以
    其財產抵償之」。查附表四編號3所示之斜削吸管2支；編號
    4所示之電子磅秤1台，係屬共同正犯乙○○所有，且均係供
    附表二編號2、3所示販毒行為使用之物，均應依毒品危害防
    制條例第19條第 1項規定宣告沒收，並各該次罪刑項下宣告
    沒收。而附表四編號6及8所示之行動電話係作用販賣毒品聯
    絡工具，且為被告所有，此據被告陳明在卷（本院卷第67頁
      ），故為供附表一、二犯罪所用之物，均應依同條例第19
    條第 1項宣告沒收，並分別於各犯行之罪刑項下宣告之。惟
    上開行動電話雖未扣案，且無證據證明業已滅失，爰併諭知
    如全部或一部不能沒收時，追徵其價額。
  3.再按毒品危害防制條例第19條第 1項規定：「犯第4條至第9
    條、第12條、第13條或第14條第1項、第2項之罪者，其供犯
    罪所用或因犯罪所得之物，均沒收，如全部或一部不能沒收
    時，追徵其價額或以其財產抵償之。」。又按共同正犯之犯
    罪所得為現款時，因合併計算，且於全部或一部不能沒收時
    以其財產抵償之，為避免執行時發生重複沒收、抵償之情形
    ，故各共同正犯之間採連帶沒收主義，於裁判時僅諭知連帶
    沒收，不得就全體共同正犯之總所得，對各該共同正犯分別
    重複諭知沒收。查本件被告各次販毒所得，應依毒品危害防
    制條例第19條第 1項規定，於各該次犯行項下宣告沒收，如
    全部或一部不能沒收時，並以其財產抵償之。其中附表二編
    號2販賣所得7,000元及編號3販賣所得7,500元，應依毒品危
    害防制條例第19條第 1項，於附表二編號2及3所示之各該次
    犯行項下宣告應與共同正犯乙○○連帶沒收，如全部或一部
    不能沒收時，並以其等財產連帶抵償之。
  4.此外，附表四編號5所示之分裝袋1批，均尚未使用，而為供
    其後販賣甲基安非他命分裝使用，然既係屬共同正犯乙○○
    所有，非在被告持有中而難據為供被告再次販賣分裝使用，
    此外復無證據以證明被告與乙○○再有共同販賣甲基安非他
    命並準備以之分裝，自難認係供被告預備犯罪之物，自不予
    宣告沒收。
  5.另按毒品危害防制條例第19條第 1項規定宣告沒收，因該條
    項並無如同條例第18條第 1項所定【不問屬於犯人所有與否
    ，沒收之】之明文，故應屬相對沒收主義之立法，其應沒收
    之物，應以屬被告所有者為限（最高法院93年度台上字第46
    2號判決參照）。查附表四編號7所示之門號0000000000號行
    動電話，據被告自承：該支手機係我父親的，我工作時跟他
    借用的，後來就沒有用了，我已經還給我父親了等語（本院
    卷第67頁）。足見該支行動電話非屬被告所有，亦無其他證
    據以證明被告已取得所有權，自毋庸依同條例第19條第 1項
    宣告沒收。
三、定應執行刑
  (一)按法律上屬於自由裁量之事項，並非概無法律性之拘束。法
    院就自由裁量權之行使，除不得逾越法律所規定範圍之外部
    性界限外，尚應受比例原則、公平正義原則之規範，謹守法
    律秩序之理念，體察法律之規範目的，使其結果實質正當，
    合於裁量之內部性界限，俾與立法本旨相契合。刑法第51條
    第 5款規定數罪併罰，宣告多數有期徒刑者，應於各刑中之
    最長期以上，各刑合併之刑期以下，定其應執行之刑期，但
    不得逾30年，其就數罪併罰，固非採併科主義，而係採限制
    加重主義，就俱罰各罪中，以最重之宣告刑為基礎，由法院
    參酌他罪之宣告刑，裁量加重定之，且不得逾法定之30年最
    高限制，此即外部性界限。然上揭定其應執行刑，既屬刑法
    賦予法院自由裁量之事項，其應受內部性界限之拘束，要屬
    當然。而刑法修正將連續犯、常業犯規定悉予刪除，考其立
    法目的，係基於刑罰公平原則考量，杜絕僥倖犯罪心理，並
    避免鼓勵犯罪之誤解，乃改採一行為一罪一罰。是定其刑期
    時，除仍應就各別刑罰規範之目的、輕重罪間體系之平衡、
    整體犯罪非難評價、各行為彼此間之偶發性、與被告前科之
    關聯性、各行為所侵害法益之專屬性或同一性、數罪對法益
    侵害之加重效應、罪數所反映之被告人格特性與犯罪傾向、
    社會對犯罪行為處罰之期待等，為綜合判斷外，尤須參酌上
    開實現刑罰公平性，以杜絕僥倖、減少犯罪之立法意旨，為
    妥適之裁量，倘違背此內部性界限，即屬權利濫用之違法（
    最高法院96年度臺上字第7583號判決意旨參照）。次按刑事
    審判旨在實現刑罰權之分配的正義，故法院對有罪被告之科
    刑及定執行刑，應符合罪刑相當之原則，使輕重得宜，罰當
    其罪，以契合社會之法律感情，並期使個案在執行刑之量定
    上，不會有差異過大之失衡，以符合刑罰平等原則。復按數
    罪併罰定其應執行刑期時，應就各別刑罰規範之目的、輕重
    罪間體系之平衡、整體犯罪非難評價、各行為彼此間之偶發
    性、與被告前科之關聯性、各行為所侵害法益之專屬性或同
    一性、數罪對法益之影響綜合予以考量。
  (二)準此，本院審酌被告之犯罪情節，並斟酌刑法第57條所列之
    各款情狀，認被告就附表一、二、三所示之各犯行應分別宣
    告如附表一、二、三所示之宣告刑為允當，已如前述。然本
    院審酌被告犯罪行為之情節、次數，每次販賣數量及所得亦
    不多，雖其犯罪手段惡性不小，但已反映在宣告刑之量處內
    ，自不能在重複評價，並綜合考量前述刑罰之內部界限原則
    ，另斟酌被告數次販賣第一級毒品罪及第二級毒品罪，固因
    刑法修正將連續犯規定悉予刪除，須一行為一罪一罰，但就
    被告犯罪行為之類型，係基於同一刑罰之規範目的且行為所
    侵害法益具有同一性，其定執行刑乃為數罪對法益侵害之加
    重效應，基於上述考量，一般實務上對於具有修法前連續犯
    一罪之情形，其定執行刑之量定，較為寬鬆，大多參酌其各
    次犯行之最長刑期，依其次數再酌增而量定其刑，是認被告
    應定執行有期徒刑十一年，即足以實現刑罰權之公平正義，
    且認罪刑相當及輕重得宜，並符合各個個案在量定刑罰之平
    等原則。另被告如附表一、二、三所宣告之多數沒收，並於
    定其應執行刑時，依刑法第51條第 9款之規定，諭知併執行
    之。
  (三)至公訴意旨及蒞庭實行公訴之檢察官分別建議判處無期徒刑
    、有期徒刑二十二年，本院審酌被告以上各項犯罪情狀及量
    刑原則，認所定應執行刑以十一年為允當，檢察官上述請求
    科處刑度，尚嫌過重，併予記明。
伍、不另為無罪之諭知：
一、公訴意旨另記載：被告甲○○並於99年1月6日，由程志翔使
    用蔡思怡之行動電話門號0000000000號電話撥打被告使用之
    0000000000號電話購買 1,000元之甲基安非他命，因認被告
    犯有毒品危害防制條例第4條第2項之罪嫌等情。
二、經查，依起訴書附表編號2 所記載之上述被告販賣甲基安非
    他命 1,000元予證人蔡思怡，其經過情形乃係因證人蔡思怡
    與程志翔欲一同施用甲基安非他命，遂由證人蔡思怡出資，
    而由證人程志翔出面向被告購買甲基安非他命，並非由被告
    直接販賣甲基安非他命與證人蔡思怡等情，業據證人蔡思怡
    、程志翔證述明確（見偵卷第12頁至第14頁，第38頁背面）
    ；又據證人蔡思怡證述：伊於99年 1月6日交付1,000元予證
    人程志翔向被告購買甲基安非他命後二人一同施用等語（見
    偵卷第13頁），證人程志翔亦證稱：伊於99年1月6日在中埔
    鄉頂六邁阿密汽車旅館附近，向被告購買 1,000元甲基安非
    他命，係與證人蔡思怡一起買，後再一起施用等語明確（見
    偵緝卷第38頁背面），均未提及在99年1月6日另有他次向被
    告購買甲基安非他命之情形，足認於99年1月6日被告應祇販
    賣甲基安非他命1次與證人程志翔（合購人蔡思怡）無誤。
    淮此可見，起訴書附表編號2 所記載之上述被告販賣甲基安
    非他命1,000元予證人蔡思怡，與起訴書附表編號3之4.所記
    載程志翔於99年 1月6日下午向被告購買甲基安非他命1,000
    元，應屬同一事實，堪予認定，已如上述，是自應僅成立一
    販賣第二級毒品罪。
三、綜上所述，公訴意旨另起訴：被告於99年1月6日另販賣甲基
    安非命1,000元予證人蔡思怡1次之事實，顯有誤會。是以，
    公訴意旨所起訴被告該部分犯罪既不能證明，原應就該部分
    為被告無罪之判決，惟公訴意旨認該部分與前揭販賣第二級
    毒品論罪科刑部分，有接續犯一罪之關係，爰不另為無罪之
    諭知。
陸、適用之法律
一、刑事訴訟法第369條第1項前段、第368條、第364條、第299
    條第1項前段。
二、毒品危害防制條例第4條第1、2項、第17條第2項、第18條第
    1項前段、第19條第1項。
三、刑法第11條前段、第28條、第59條、第51條第5、9款。
本案經檢察官趙中岳到庭執行職務。
中    華    民    國    99    年    11    月    9     日
                  刑事第五庭    審判長法  官  楊明章
                                      法  官  趙文淵
                                      法  官  蔡美美
以上正本證明與原本無異。
如不服本判決應於收受送達後10日內向本院提出上訴書狀，其未
敘述上訴理由者，並得於提起上訴後10日內向本院補提理由書（
均須按他造當事人之人數附繕本）「切勿逕送上級法院」。
                                      書記官  歐貞妙
中    華    民    國    99    年    11    月    9     日
附錄：本判決論罪科刑法條
毒品危害防制條例第4條第1項、第2項
製造、運輸、販賣第一級毒品者，處死刑或無期徒刑；處無期徒
刑者，得併科新臺幣 2 千萬元以下罰金。
製造、運輸、販賣第二級毒品者，處無期徒刑或 7 年以上有期
徒刑，得併科新臺幣 1 千萬元以下罰金。
■附表一：（販賣第一級毒品部分)
┌─┬───┬────┬──────────┬─────────┐
│編│對  象│交易時間│交易地點、方式、內容│  主文所宣告之刑  │
│號│      │        │金額（新台幣）      │  及沒收          │
├─┼───┼────┼──────────┼─────────┤
│01│黃勝堉│99年1月4│黃勝堉使用0000000000│甲○○販賣第一級毒│
│  │      │日上午11│號行動電話號與甲○○│品，處有期徒刑捌年│
│  │      │時許    │所有之0000000000號行│。未扣案之附表四編│
│  │      │        │動電話聯絡交易事宜後│號６所示之物沒收，│
│  │      │        │，甲○○隨即依約至嘉│如不能沒收時，追徵│
│  │      │        │義縣中埔鄉世新電視臺│其價額；未扣案之販│
│  │      │        │前，販賣新台幣1,000 │賣第一級毒品所得新│
│  │      │        │元海洛因予黃勝堉。  │臺幣壹仟元沒收，如│
│  │      │        │                    │全部或一部不能沒收│
│  │      │        │                    │時，以其財產抵償之│
│  │      │        │                    │。                │
├─┤      ├────┼──────────┼─────────┤
│02│      │99年1月 │黃勝堉使用0000000000│甲○○販賣第一級毒│
│  │      │19日下午│號行動電話號與甲○○│品，處有期徒刑捌年│
│  │      │16時15分│所有之0000000000號行│。未扣案之附表四編│
│  │      │許      │動電話聯絡交易事宜後│號６所示之物沒收，│
│  │      │        │，甲○○隨即依約至嘉│如不能沒收時，追徵│
│  │      │        │義縣中埔鄉世新電視臺│其價額；未扣案之販│
│  │      │        │附近，販賣新台幣500 │賣第一級毒品所得新│
│  │      │        │元海洛因予黃勝堉。  │臺幣伍佰元沒收，如│
│  │      │        │                    │全部或一部不能沒收│
│  │      │        │                    │時，以其財產抵償之│
│  │      │        │                    │。                │
└─┴───┴────┴──────────┴─────────┘
■附表二：（販賣第二級毒品部分）
┌─┬───┬────┬──────────┬─────────┐
│編│對  象│交易時間│交易地點、方式、內容│  主文所宣告之刑  │
│號│      │        │金額（新台幣）      │  及沒收          │
├─┼───┼────┼──────────┼─────────┤
│01│林文媚│98年9月 │林文媚使用0000000000│甲○○販賣第二級毒│
│  │      │初某日  │號行動電話與甲○○所│品，處有期徒刑參年│
│  │      │15時許  │使用之0000000000行動│柒月。未扣案之販賣│
│  │      │        │電話聯絡交易事宜後，│第二級毒品所得新臺│
│  │      │        │甲○○隨即依約至嘉義│幣參仟伍佰元沒收，│
│  │      │        │市○○路，販賣新台幣│如全部或一部不能沒│
│  │      │        │3,500元甲基安非他命 │收時，以其財產抵償│
│  │      │        │予林文媚。          │之。              │
├─┤      ├────┼──────────┼─────────┤
│02│      │98年10月│林文媚使用0000000000│甲○○共同販賣第二│
│  │      │底某日21│號行動電話與甲○○所│級毒品，處有期徒刑│
│  │      │時許    │有之0000000000行動電│參年柒月。扣案之附│
│  │      │        │話聯絡交易事宜後，隨│表四編號3至4所示之│
│  │      │        │即由甲○○載林文媚前│物沒收；未扣案之附│
│  │      │        │往乙○○在嘉義縣中埔│表四編號８所示之物│
│  │      │        │鄉後庄住處，甲○○與│沒收，如不能沒收時│
│  │      │        │乙○○共同販賣新台幣│，追徵其價額；未扣│
│  │      │        │7,000元甲基安非他命 │案之販賣第二級毒品│
│  │      │        │予林文媚。          │所得新臺幣柒仟元應│
│  │      │        │                    │與乙○○連帶沒收，│
│  │      │        │                    │如全部或一部不能沒│
│  │      │        │                    │收時，以其與乙○○│
│  │      │        │                    │之財產連帶抵償之。│
├─┤      ├────┼──────────┼─────────┤
│03│      │98年12月│林文媚使用0000000000│甲○○共同販賣第二│
│  │      │初某日1 │號行動電話與甲○○所│級毒品，處有期徒刑│
│  │      │時許    │有之0000000000行動電│參年柒月。扣案之附│
│  │      │        │話聯絡交易事宜後，邱│表四編號１所示之第│
│  │      │        │勝福與乙○○隨即依約│二級毒品沒收銷燬之│
│  │      │        │前往臺中市南屯區大墩│；扣案之編號2至4所│
│  │      │        │14街115號7樓之10林文│示之物沒收；未扣案│
│  │      │        │媚住處，共同交付價值│之編號８所示之物沒│
│  │      │        │新台幣7,000元甲基安 │收，如不能沒收時，│
│  │      │        │非他命1包予林文媚， │追徵其價額；未扣案│
│  │      │        │並向林文媚收取價金  │之販賣第二級毒品所│
│  │      │        │7,500元（因親自送至 │得新臺幣柒仟伍佰元│
│  │      │        │台中外加500元）。   │應與乙○○連帶沒收│
│  │      │        │                    │，如全部或一部不能│
│  │      │        │                    │沒收時，以其與黃隆│
│  │      │        │                    │俊之財產連帶抵償之│
│  │      │        │                    │。                │
└─┴───┴────┴──────────┴─────────┘
■附表三：（販賣第二級毒品部分）
┌─┬───┬────┬──────────┬─────────┐
│編│對  象│交易時間│交易地點、方式、內容│  原判決所宣告之刑│
│號│      │        │金額（新台幣）      │  及沒收          │
├─┼───┼────┼──────────┼─────────┤
│01│林文媚│98年12月│林文媚使用0000000000│甲○○販賣第二級毒│
│  │      │中某日  │號行動電話與甲○○所│品，處有期徒刑參年│
│  │      │17時許  │有之0000000000行動電│柒月。未扣案之附表│
│  │      │        │話聯絡交易事宜後，邱│四編號８所示之物沒│
│  │      │        │勝福隨即依約前往臺中│收，如不能沒收時，│
│  │      │        │市南屯區○○○○街115 │追徵其價額；未扣案│
│  │      │        │號7樓之10林文媚住處 │之販賣第二級毒品所│
│  │      │        │，交付價值新台幣7,00│得新臺幣柒仟伍佰元│
│  │      │        │0元甲基安非他命1包予│沒收，如全部或一部│
│  │      │        │林文媚，並向林文媚收│不能沒收時，以其財│
│  │      │        │取價金7,500元（因親 │產抵償之。        │
│  │      │        │自送至台中外加500元 │                  │
│  │      │        │）。                │                  │
├─┤      ├────┼──────────┼─────────┤
│02│      │98年12月│林文媚使用0000000000│甲○○販賣第二級毒│
│  │      │中旬某日│號行動電話與甲○○所│品，處有期徒刑參年│
│  │      │21時許  │有之0000000000行動電│柒月。未扣案之附表│
│  │      │        │話聯絡交易事宜後，邱│四編號８所示之物沒│
│  │      │        │勝福隨即前往嘉義市興│收，如不能沒收時，│
│  │      │        │中街12號林文媚住處，│追徵其價額；未扣案│
│  │      │        │販賣新台幣7,000元甲 │之販賣第二級毒品所│
│  │      │        │基安非他命予林文媚。│得新臺幣柒仟元沒收│
│  │      │        │                    │，如全部或一部不能│
│  │      │        │                    │沒收時，以其財產抵│
│  │      │        │                    │償之。            │
├─┤      ├────┼──────────┼─────────┤
│03│      │99年1月 │林文媚使用0000000000│甲○○販賣第二級毒│
│  │      │上旬某日│號行動電話與甲○○所│品，處有期徒刑參年│
│  │      │23時許  │有之0000000000行動電│柒月。未扣案之附表│
│  │      │        │話聯絡交易事宜後，邱│四編號８所示之物沒│
│  │      │        │勝福隨即依約前往臺中│收，如不能沒收時，│
│  │      │        │市南屯區○○○○街115 │追徵其價額；未扣案│
│  │      │        │號7樓之10林文媚住處 │之販賣第二級毒品所│
│  │      │        │，交付價值新台幣7,00│得新臺幣柒仟伍佰元│
│  │      │        │0元甲基安非他命1包予│沒收，如全部或一部│
│  │      │        │林文媚，並向林文媚收│不能沒收時，以其財│
│  │      │        │取價金7,500元（因親 │產抵償之。        │
│  │      │        │自送至台中外加500元 │                  │
│  │      │        │）。                │                  │
├─┼───┼────┼──────────┼─────────┤
│04│程志翔│98年12月│程志翔使用0000000000│甲○○販賣第二級毒│
│  │      │31日19時│號行動電話與甲○○所│品，處有期徒刑參年│
│  │      │許      │有之0000000000行動電│柒月。未扣案之附表│
│  │      │        │話聯絡交易事宜後，邱│四編號６所示之物沒│
│  │      │        │勝福隨即依約至嘉義縣│收，如不能沒收時，│
│  │      │        │中埔鄉興化巷口，販│追徵其價額；未扣案│
│  │      │        │賣新台幣500元甲基安 │之販賣第二級毒品所│
│  │      │        │非他命予程志翔。    │得新臺幣伍佰元沒收│
│  │      │        │                    │，如全部或一部不能│
│  │      │        │                    │沒收時，以其財產抵│
│  │      │        │                    │償之。            │
├─┤      ├────┼──────────┼─────────┤
│05│      │99年1月2│程志翔使用0000000000│甲○○販賣第二級毒│
│  │      │日凌晨3 │號行動電話與甲○○所│品，處有期徒刑參年│
│  │      │、4時許 │有之0000000000行動電│柒月。未扣案之附表│
│  │      │        │話聯絡交易事宜後，邱│四編號６所示之物沒│
│  │      │        │勝福隨即依約至嘉義縣│收，如全部或一部不│
│  │      │        │中埔鄉興化巷口，販│能沒收時，追徵其價│
│  │      │        │賣新台幣500元甲基安 │額；販賣第二級毒品│
│  │      │        │非他命予程志翔。    │所得新臺幣伍佰元沒│
│  │      │        │                    │收，如全部或一部不│
│  │      │        │                    │能沒收時，以其財產│
│  │      │        │                    │抵償之。          │
├─┤      ├────┼──────────┼─────────┤
│06│      │99年1月4│程志翔使用0000000000│甲○○販賣第二級毒│
│  │      │日晚上  │號行動電話與甲○○所│品，處有期徒刑參年│
│  │      │19時30分│有之0000000000行動電│柒月。附表四編號6 │
│  │      │許      │話聯絡交易事宜後，邱│所示之物沒收，如全│
│  │      │        │勝福隨即前往嘉義縣中│部或一部不能沒收時│
│  │      │        │埔鄉興化巷口，販賣│，追徵其價額；販賣│
│  │      │        │新台幣500元甲基安非 │第二級毒品所得新臺│
│  │      │        │他命予程志翔。      │幣伍佰元沒收，如全│
│  │      │        │                    │部或一部不能沒收時│
│  │      │        │                    │，以其財產抵償之。│
│  │      │        │                    │                  │
├─┤      ├────┼──────────┼─────────┤
│07│      │99年1月6│蔡思怡與程志翔欲一同│甲○○販賣第二級毒│
│  │      │日下午15│施用甲基安非他命，遂│品，處有期徒刑參年│
│  │      │、16時許│由蔡思怡出資，由程志│柒月。附表四編號6 │
│  │      │        │翔出面向甲○○購買，│所示之物沒收，如全│
│  │      │        │而使用蔡思怡之098946│部或一部不能沒收時│
│  │      │        │4451號行動電話與邱勝│，追徵其價額；販賣│
│  │      │        │福所有之0000000000行│第二級毒品所得新臺│
│  │      │        │動電話聯絡交易事宜後│幣壹仟元沒收，如全│
│  │      │        │，甲○○即依約前往嘉│部或一部不能沒收時│
│  │      │        │義縣中埔鄉頂六邁阿密│，以其財產抵償之。│
│  │      │        │汽車旅館附近，販賣新│                  │
│  │      │        │台幣 1,000元甲基安非│                  │
│  │      │        │他命予程志翔，程志翔│                  │
│  │      │        │再帶回甲基安非他命與│                  │
│  │      │        │蔡思怡一同施用。    │                  │
├─┼───┼────┼──────────┼─────────┤
│08│程志翔│99年1月8│蔡思怡與程志翔欲一同│甲○○販賣第二級毒│
│  │蔡思怡│日及1月 │施用甲基安非他命，遂│品，處有期徒刑參年│
│  │      │22日    │由蔡思怡出資新台幣50│柒月。販賣第二級毒│
│  │      │        │0 元交由程志翔出面向│品所得新臺幣伍佰元│
│  │      │        │甲○○購買，惟程志翔│沒收，如全部或一部│
│  │      │        │未帶回甲基安非他命與│不能沒收時，以其財│
│  │      │        │蔡思怡一同施用，邱勝│產抵償之。        │
│  │      │        │福於99年1月22日在其 │                  │
│  │      │        │嘉義縣中埔鄉興化住│                  │
│  │      │        │處交付始新台幣500 元│                  │
│  │      │        │甲基安非他命予蔡思怡│                  │
│  │      │        │。                  │                  │
│  │      │        │                    │                  │
├─┼───┼────┼──────────┼─────────┤
│09│羅榮義│99年1月 │羅榮義使用0000000000│甲○○販賣第二級毒│
│  │      │20日下午│號行動電話與甲○○所│品，處有期徒刑參年│
│  │      │19時20分│有之0000000000行動電│柒月。附表四編號6 │
│  │      │許      │話聯絡交易事宜後，邱│所示之物沒收，如全│
│  │      │        │勝福即依約前往嘉義縣│部或一部不能沒收時│
│  │      │        │中埔鄉興化附近，販│，追徵其價額；販賣│
│  │      │        │賣新台幣1,000元甲基 │第二級毒品所得新臺│
│  │      │        │安非他命予羅榮義。  │幣壹仟元沒收，如全│
│  │      │        │                    │部或一部不能沒收時│
│  │      │        │                    │，以其財產抵償之。│
│  │      │        │                    │                  │
├─┤      ├────┼──────────┼─────────┤
│10│      │99年1月 │羅榮義使用0000000000│甲○○販賣第二級毒│
│  │      │21日下午│號行動電話與甲○○所│品，處有期徒刑參年│
│  │      │17時40分│有之0000000000行動電│柒月。附表四編號6 │
│  │      │許      │話聯絡交易事宜後，邱│所示之物沒收，如全│
│  │      │        │勝福即依約前往嘉義縣│部或一部不能沒收時│
│  │      │        │中埔鄉興化附近，販│，追徵其價額；販賣│
│  │      │        │賣新台幣 4,500元甲基│第二級毒品所得新臺│
│  │      │        │安非他命予羅榮義。  │幣肆仟伍佰元沒收，│
│  │      │        │                    │如全部或一部不能沒│
│  │      │        │                    │收時，以其財產抵償│
│  │      │        │                    │之。              │
└─┴───┴────┴──────────┴─────────┘
■附表四：
┌─┬─────┬──────────────┬────────┐
│編│品    名  │  數      量                │   用途         │
│號│          │                            │                │
├─┼─────┼──────────────┼────────┤
│01│甲基安非他│6包（淨重分別為0.3177公克、 │所查獲之第二級毒│
│  │命        │0.4321公克、0.0142公克、1.47│品（共同正犯黃隆│
│  │          │70公克、5.2645公克、21.5647 │俊所有，本院99年│
│  │          │ 公克，驗餘淨重分別為0.3170 │度上訴字第518號 │
│  │          │公克、0.4311公克、0.0135公克│另案扣押）      │
│  │          │、1.4760公克、5.2639公克、21│附表二編號2及3販│
│  │          │.5628公克）                 │賣甲基安非他命之│
│  │          │                            │用              │
├─┼─────┼──────────────┼────────┤
│02│上開毒品之│6個                         │供附表二編號2及3│
│  │外包裝    │                            │販賣甲基安非他命│
│  │          │                            │之用（共同正犯黃│
│  │          │                            │隆俊所有，本院99│
│  │          │                            │年度上訴字第 518│
│  │          │                            │號另案扣押）    │
├─┼─────┼──────────────┼────────┤
│03│斜削吸管  │2支                         │供附表二編號2及3│
│  │          │                            │販賣甲基安非他命│
│  │          │                            │之用（共同正犯黃│
│  │          │                            │隆俊所有，本院99│
│  │          │                            │年度上訴字第51 8│
│  │          │                            │號另案扣押）    │
├─┼─────┼──────────────┼────────┤
│04│電子磅秤  │1臺                         │供附表二編號2及3│
│  │          │                            │販賣甲基安非他命│
│  │          │                            │之用（共同正犯黃│
│  │          │                            │隆俊所有，本院99│
│  │          │                            │年度上訴字第518 │
│  │          │                            │號另案扣押）    │
│  │          │                            │                │
├─┼─────┼──────────────┼────────┤
│05│分裝袋    │1批（含11.5cm×7cm2個、5.5cm│共同正犯乙○○所│
│  │          │×3cm52個、3.5cm×2.5cm123個│有（本院99年度上│
│  │          │）                          │訴字第 518號另案│
│  │          │                            │扣押）          │
│  │          │                            │                │
│  │          │                            │                │
│  │          │                            │                │
├─┼─────┼──────────────┼────────┤
│06│0000000000│1具（含SIM卡1張）           │甲○○所有      │
│  │號行動電話│                            │供附表一及附表三│
│  │          │                            │編號 4至7、9至10│
│  │          │                            │販賣海洛因、甲基│
│  │          │                            │安非他命之用（未│
│  │          │                            │扣案）          │
├─┼─────┼──────────────┼────────┤
│07│0000000000│1具（含SIM卡1張）           │非甲○○所有    │
│  │號行動電話│                            │供附表二編號1販 │
│  │          │                            │賣甲基安非他命之│
│  │          │                            │用（未扣案）    │
├─┼─────┼──────────────┼────────┤
│08│0000000000│1具（含SIM卡1張）           │甲○○所有      │
│  │號行動電話│                            │供附表二編號2、3│
│  │          │                            │及附表三1至3販賣│
│  │          │                            │甲基安非他命之用│
│  │          │                            │（未扣案）      │
└─┴─────┴──────────────┴────────┘

司法院資訊處製作；財團法人民間司法改革基金會備份。
